th: อินเทอร์เฟซการเชื่อมต่อเครื่องพิมพ์: สล็อตการ์ดภายใน; พาราเรล (Centronics); RJ-45 (อีเธอร์เน็ต); ซีเรียล (DB-9); USB Type-A; USB Type-B; อื่นๆ
nl: Printer verbindingsinterface: Interne kaartsleuf; Parallel (Centronics); RJ-45 (Ethernet); Serieel (DB-9); USB Type-A; USB Type-B; Andere
ja: プリンター接続インターフェース: 内蔵カードスロット; パラレル（セントロニクス）; RJ-45（イーサネット）; シリアル（DB-9）; USB Type-A; USB Type-B; その他
zh-TW: 印表機連接介面: 內置卡槽; 並列埠（Centronics）; RJ-45（乙太網路）; 序列埠（DB-9）; USB Type-A; USB Type-B; 其他
fi: Tulostimen liitäntärajapinta: Sisäinen korttipaikka; Rinnakkaisportti (Centronics); RJ-45 (Ethernet); Sarjaportti (DB-9); USB type-A; USB type-B; Muu
nb: Skriver tilkoblingsgrensesnitt: Internt kortspor; Parallell (Centronics); RJ-45 (Ethernet); Seriell (DB-9); USB Type-A; USB Type-B; Annet
lt-LT: Spausdintuvo prijungimo sąsaja: Vidinės plokštės lizdas; Lygiagretus (Centronics); RJ-45 (Ethernet); Nuoseklus (DB-9); USB A tipo; USB B tipo; Kita
hu: Nyomtatócsatlakozási interfész: Belső kártyahely; Párhuzamos (Centronics); RJ-45 (Ethernet); Soros (DB-9); USB-A; USB-B; Egyéb
sk-SK: Rozhranie pripojenia tlačiarne: Interný slot pre kartu; Paralelný (Centronics); RJ-45 (Ethernet); Sériový (DB-9); USB typu A; USB typu B; Iné
hr-HR: Sučelje za povezivanje pisača: Interni utor za karticu; Paralelno (Centronics); RJ-45 (Ethernet); Serijski (DB-9); USB tip-A; USB tip-B; Ostalo
ru: Интерфейс подключения принтера: Внутренний слот для карт; Параллельный (Centronics); RJ-45 (Ethernet); Последовательный (DB-9); USB Type-A; USB Type-B; Другой
el: Διεπαφή σύνδεσης εκτυπωτή: Υποδοχή εσωτερικής κάρτας; Παράλληλη (Centronics); RJ-45 (Ethernet); Σειριακή (DB-9); USB Type-A; USB Type-B; Άλλο
ko: 프린터 연결 인터페이스: 내장 카드 슬롯; 병렬 (센트로닉스); RJ-45 (이더넷); 시리얼 (DB-9); USB 타입-A; USB 타입-B; 기타
vi: Giao diện kết nối máy in: Khe cắm thẻ nội bộ; Song song (Centronics); RJ-45 (Ethernet); Nối tiếp (DB-9); USB Type-A; USB Type-B; Khác
en: Printer connection interface: Internal card slot; Parallel (Centronics); RJ-45 (Ethernet); Serial (DB-9); USB Type-A; USB Type-B; Other
fr: Interface de connexion de l’imprimante: Emplacement de carte interne; Parallèle (Centronics); RJ-45 (Ethernet); Série (DB-9); USB type A; USB type B; Autre
bg-BG: Интерфейс за връзка с принтера: Вътрешен слот за карта; Паралелен (Centronics); RJ-45 (Ethernet); Сериен (DB-9); USB type-A; USB Type-B; Други
sl-SI: Vmesnik za povezavo tiskalnika: Notranja reža za kartico; Vzporedni (Centronics); RJ-45 (Ethernet); Serijski (DB-9); USB tip-A; USB tip-B; Drugo
sv: Skrivarens anslutningsgränssnitt: Intern kortplats; Parallell (Centronics); RJ-45 (Ethernet); Seriell (DB-9); USB typ-A; USB typ-B; Övrigt
de: Drucker-Verbindungsschnittstelle: Interner Kartenslot; Parallel (Centronics); RJ-45 (Ethernet); Seriell (DB-9); USB-Typ-A; USB-Typ-B; Sonstiges
es: Interfaz de conexión de la impresora: Ranura de tarjeta interna; Paralelo (Centronics); RJ-45 (Ethernet); Serial (DB-9); USB tipo A; USB tipo B; Otros
cs: Rozhraní pro připojení tiskárny: Interní slot pro kartu; Paralelní (Centronics); RJ-45 (Ethernet); Sériový (DB-9); USB typ A; USB typ B; Jiné
it: Interfaccia di connessione stampante: Slot scheda interno; Parallela (Centronics); RJ-45 (Ethernet); Seriale (DB-9); USB tipo A; USB tipo B; Altro
pt-BR: Interface de conexão da impressora: Slot de placa interna; Paralela (Centronics); RJ-45 (Ethernet); Serial (DB-9); USB tipo A; USB tipo B; Outro
da: Printerforbindelses-grænseflade: Internt kortslot; Parallel (Centronics); RJ-45 (Ethernet); Seriel (DB-9); USB Type-A; USB Type-B; Andet
tr: Yazıcı bağlantı arayüzü: Dahili kart yuvası; Paralel (Centronics); RJ-45 (Ethernet); Seri (DB-9); USB Tip-A; USB Tip-B; Diğer
ro-RO: Interfață de conexiune imprimantă: Slot card intern; Paralel (Centronics); RJ-45 (Ethernet); Serial (DB-9); USB tip A; USB tip B; Altele
zh-CN: 打印机连接接口: 内置卡槽; 并行 (Centronics); RJ-45 (以太网); 串行 (DB-9); USB A 型; USB B 型; 其他
pt-PT: Interface de conexão da impressora: Ranhura de placa interna; Paralela (Centronics); RJ-45 (Ethernet); Série (DB-9); USB tipo A; USB tipo B; Outro
pl: Interfejs połączenia drukarki: Wewnętrzne gniazdo karty; Równoległy (Centronics); RJ-45 (Ethernet); Szeregowy (DB-9); USB typu A; USB typu B; Inne